臺灣臺中地方法院刑事判決　　　　　　　　　　　　九十一年度訴字第二四三號
　　公　訴　人　台灣台中地方法院檢察署檢察官
　　被　　　告　丙○○
右列被告因偽造文書等案件，經檢察官提起公訴（九十一年度偵字第一七六七號），
本院判決如左：
    主  文
丙○○連續意圖為自己不法之利益，以無線方式，盜用他人電信設備通信，處有期徒
刑肆月，如易科罰金，以參佰元折算壹日，緩刑參年。
    事  實
一、丙○○於民國九十年二月底某日，在台中市旱溪橋旁，拾得不詳姓名者以甲○○
    名義，向遠傳電信股份有限公司（下稱遠傳公司）所申請之000000000
    0號行動電話ＳＩＭ卡一張（附在已損壞之摩託羅拉牌手機內），竟意圖為自己
    不法之利益，基於概括之犯意，自九十年三月一日起至九十年三月十八日止，將
    該ＳＩＭ卡裝入自己之行動電話內，以無線方式，盜用該電信設備，使遠傳公司
    之通信系統，誤以為係有權撥打之行動電話租用戶，而提供通信服務，先後共取
    得新台幣六萬零六百二十四元之不法利益。
二、案經交通部電信總局移送台灣台中地方法院檢察署檢察官偵查起訴。
    理  由
一、右揭犯罪事實，業據被告丙○○坦承不諱，核與證人即遠傳公司專員乙○○於警
    訊時證述之情節相符，並有申請書、甲○○身分證影本及通聯紀錄、電信費帳單
    附卷可稽，事證明確，被告犯行已堪認定。
二、核被告所為，係犯電信法第五十六條第一項之盜用他人電信設備通信罪。被告所
    為雖另該當刑法第三百三十九條第二項之詐欺得利罪，惟電信法第五十六條第一
    項就盜用他人電信設備通信之行為，既設有處罰之特別規定，依特別法優於普通
    法之原則，自應論予盜用他人電信設備通信罪，檢察官認成立刑法第三百三十九
    條第二項之詐欺得利罪，尚有未洽，起訴法條應予變更。又被告先後多次盜用他
    人電信設備通信犯行，時間緊接，犯罪構成要件相同，顯係基於概括之犯意反覆
    實施，為連續犯，應論以一罪，依法加重其刑。爰審酌被告尚無前科，事後已坦
    承上情，並繳付通信費用新台幣六萬零六百二十四元（見卷附電信費帳單），態
    度良好及其犯罪動機、目的、手段、所生危害等一切情狀，處以如主文所示之刑
    ，並諭知易科罰金之折算標準。末查被告未曾受有期徒刑以上之刑之宣告，有台
    灣台中地方法院檢察署刑案資料查註紀錄表在卷足憑，因一時失慮致觸刑章，經
    此次教訓，當知所警惕，而無再犯之虞，本院認所宣告之刑以暫不執行為適當，
    併予宣告緩刑三年，以啟自新。至被告拾得之該ＳＩＭ卡，並未扣案，被告於警
    訊中復供稱該ＳＩＭ卡業經其丟棄，顯已滅失，自無庸再依電信法第六十條規定
    諭知沒收，併予敘明。
三、公訴意旨略以：被告於八十九年十二月間，取得甲○○之身分證影本，未經甲○
    ○同意，擅自以甲○○名義填具行動電話申請書，向遠傳公司申請000000
    0000號行動電話使用，因認被告此部分行為另涉有刑法第二百十六條、第二
    百十條之行使偽造私文書罪嫌。訊據被告堅詞否認行使偽造私文書犯行，辯稱該
    行動電話ＳＩＭ卡係伊於九十一年二月底拾獲等語。經查被害人甲○○經本院傳
    訊並未到庭，亦無其警訊、偵查筆錄佐憑，究係何人以甲○○名義申請該行動電
    話使用，尚有未明（按卷附電信警察隊第二中隊九十一年三月十三日電警二刑字
    第０九一五００一五０－０號函所述，該行動電話於八十九年十二月三十一日申
    請時，甲○○未在國內，僅能認定該行動電話號碼非甲○○親自申請），而依卷
    附申請書顯示，申請人「甲○○」之簽名，與本院當庭命被告書寫之「甲○○」
    字體及其在警訊、偵查中之簽名，其字跡與運筆方式顯然不同，且依常情，該行
    動電話如確係被告於八十九年十二月三十一日所冒名申請，其焉會遲至九十一年
    三月一日才開始使用，顯見被告所辯該行動電話ＳＩＭ卡係伊於九十年二月底拾
    獲等語，尚屬可信，自不能以被告使用該ＳＩＭ卡通信，遽令其負行使偽造私文
    書罪責。惟公訴人認被告此部分行為，與其前開有罪部分，有方法結果之裁判上
    一罪關係，故不另為無罪之諭知。
據上論斷，應依刑事訴訟法第二百九十九條第一項前段、第三百條，電信法第五十六
條第一項，刑法第十一條前段、第五十六條、第四十一條第一項前段、第七十四條第
一款、罰金罰鍰提高標準條例第二條，判決如主文。
中      華      民      國      九十一      年    十一    月    十四    日
                                        法  官  鍾  堯  航
右正本證明與原本無異。
如不服本判決，應於送達後十日內向本院提出上訴狀（須附繕本），上訴於台灣高等
法院台中分院。
                                        書記官
中    華      民      國      九十一      年    十一    月    十四    日
附錄論罪科刑法條
電信法第五十六條第一項：
意圖為自己不法或第三人不法之利益，以有線、無線或其他電磁方式，盜接或盜用他
人電信設備通信者，處五年以下有期徒刑，得併科新台幣一百五十萬元以下罰金。
